【裁判字號】    89,上易,2026
【裁判日期】    891128
【裁判案由】    竊盜
【裁判全文】
臺灣高等法院臺中分院刑事判決              民國八十九年度上易字第二○二六號
    上  訴  人  臺灣苗栗地方法院檢察署檢察官
    被      告  辛○○
右上訴人，因被告竊盜案件，不服臺灣苗栗地方法院八十九年度易字第四七○號，中
華民國八十九年七月十日第一審判決（起訴案號：臺灣苗栗地方法院檢察署八十九年
度偵字第九七○號），提起上訴，本院判決如左：
    主      文
上訴駁回。
    事實及理由
一、本案經本院審理結果，認第一審判決認事用法及量刑均無不當，應予維持，並引
    用第一審判決書記載之事實、證據及理由（如附件） 。
二、移送併辦意旨略以：(一)辛○○於八十九年五月二十一日八時，在苗栗縣後龍鎮北
    龍里車站一四三號前，意圖為自己不法之所有，以六角板手撬開車門及轉動電門
    鎖之方式竊取乙○○所有之ＭＥ─三五五六號自小客車使用。(二)辛○○又於八十
    八年十二月三十一日上午七時許，在桃園縣新屋鄉下埔村后湖六之二號及六之十
    號前，竊取被害人丙○○所有ＫＥ─三三五三號自小客車車內財物及丁○○所有
    車號ＫＵ─五五三二號自小客車一輛。因認辛○○涉犯刑法第三百二十條第一項
    之竊盜罪，與前開論科部分有連續犯關係，屬裁判上一罪，移送併辦。訊據被告
    辛○○否認竊取乙○○、丁○○之前開自小客車及丙○○車內之物品，辯稱八十
    九年五月二十二日晚上是邱偉寶開車載伊去幫他將車牽回來，他當時告訴伊名叫
    己○○，後來查知其真實姓名叫邱偉寶，只知其住苗栗市，不知詳細住址，邱偉
    寶於伊被警查獲時就開車走了，並未被捉。又丙○○、丁○○前揭車上物品及自
    小客車被竊之事伊並不知情，亦未曾向庚○○借用薛某所有之「你愛他」紅色福
    特小客車，亦無送過頑皮豹玩偶給庚○○等語。經查：(1)己○○雖否認開車載辛○○於前開(一)之時、地前去開回乙○○失竊之自小客車，惟據查獲之警員甲○○
    於偵查中證稱當時確係己○○開車載辛○○前去苗栗市文山里西山公墓旁準備駛
    回停放該處之乙○○失竊之贓車，且該車係八十九年五月二十一日上午失竊，亦
    據乙○○於警訊時陳明，是尚不能以被告辛○○於事後夥同查文志（嗣改稱邱偉
    寶）前去開回贓車即謂該車為辛○○所偷竊。(2)庚○○（已改名薛常駿）於其被
    查獲後警訊時供稱其車上被查獲之新竹企銀等三家銀行存摺、小客車行照、汽車
    及鐵門遙控器、太陽眼鏡（以上均係丙○○車上被竊物品）不知從何而來，車上
    之布偶（即頑皮豹）係「阿明」之人所給予。嗣於偵查中又改稱上開贓物係朋友
    綽號「阿明」之人於昨即（一月三日）晚五、六點向伊借車，約十點還車時上開
    物品即放在車內，伊不知綽號「阿明」之姓名、地址。嗣於偵查中又改稱車上之
    贓物係名叫辛○○之人所給予，包括有汽車音響、ＣＤ片、布偶、太陽眼鏡、遙
    控器等物。復於其後（八十九年三月十四日）之警訊時供稱八十九年一月二日下
    午十五時四十分許辛○○到桃園觀音工業區向伊借Ｑ六─九七八三號自小客車（
    即上述紅色你愛他福特小客車）去載他女友蔡淑莉，同日十七時廿分載蔡女回觀
    音工業區將車返還予伊，謝某還車時伊發現擋風玻璃有二隻布偶（頑皮豹），伊
    詢以怎麼有二隻布偶，謝某說「喜歡就送給你」，伊即一直將之放在車上，當時
    蔡淑莉在車上也有聽到，伊與辛○○只認識一星期等語。其前後供述有異，也與
    證人蔡淑莉於偵查中所述：「頑皮豹布偶是辛○○在車上時我問說怎麼那麼多布
    偶，謝說他送給薛，薛車上平常並沒有那麼多娃娃」等情不合，庚○○、蔡淑莉
    二人之供詞顯有瑕疵。查前開贓物皆在庚○○之車上查獲，要難以庚○○、蔡淑
    莉二人有瑕疵之供述遽認上述丙○○、丁○○失竊之物品及小客車即為被告辛○○所竊取而來，綜上所述，本件移送併辦部分，尚無積極證據足以證明被告辛○○另犯有此部分之竊盜犯行，其犯罪尚屬不能證明，檢察官據以提起上訴為無理
    由，應予駁回。至於移送併辦部分與本案並無連續犯裁判上一罪關係，應退還檢
    察官為適當之處理，併為敘明。
三、被告辛○○經合法傳喚，無正當理由不到庭，爰不待其陳述，逕行判決。
四、據上論斷，應依刑事訴訟法第三百六十八條、第三百七十一條，判決如主文。
本案經檢察官壬○○到庭執行職務。
中      華      民      國     八十九     年     十一     月   二十八   日
                                   臺灣高等法院臺中分院刑事第六庭
                                         審判長法  官  李  文  雄
                                               法  官  陳  嘉  雄
                                               法  官  龔  永  昆
右正本證明與原本無異。
不得上訴。
                             書記官  陳  麗  玉
中      華      民      國     八十九     年     十一     月   二十九   日
                                                                        Ｄ
臺灣苗栗地方法院刑事判決                          八十九年度易字第四七號
    公  訴  人  臺灣苗栗地方法院檢察署檢察官
    被      告  辛○○  男二十九歲（民國○○年○月○日生）
                        住苗栗縣泰安鄉中興村二鄰長橋二四之一號
                        居苗栗縣公館鄉大坑村十三鄰二六三號
                        身分證統一編號：Ｋ一二四五八九三號
右列被告因竊盜案件，經檢察官提起公訴（八十九年度偵字第九七０號），本院判決
如左：
    主  文
辛○○竊盜，累犯，處有期徒刑壹年。
    事  實
一、辛○○曾因竊盜等案件，於民國（下同）八十六年二月十五日經法院判處有期徒
    刑一年確定，於八十七年三月二日執行完畢，詎其仍不知悛悔，意圖為自己不法
    所有之犯意，於八十九年二月二十九日凌晨三時許，在台中縣后里鄉○里村○里
    路六一號前，以自備鑰匙，竊取戊○○所有車號ＰＡ─５７７５號自用小客車乙
 部，得手後留供給用。嗣於八十九年三月二日十八時五分許，駕駛前揭自用小客
    車在苗栗縣苑里鎮南勢里一鄰一號前，經警查獲。
二、案經苗栗縣警察局通霄分局移送臺灣苗栗地方法院檢察署檢察官偵查起訴。
    理  由
一、訊據被告辛○○矢口否認上開犯行，辯稱：伊並未竊車，上開車係不詳年籍綽號
    「黑狗」者交予伊，且該車上之大鎖亦非被害人所有云云。惟查，被告辛○○竊
    取前揭自用小客車之事實，業據被告辛○○於警訊、偵查中自白甚詳，復核與被
    害人戊○○指述情節相符，並有贓物認領保管收據及車籍認可資料各一份附卷可
    稽，事證已臻明確，至上開車內之大鎖係屬何人所有亦與本件無涉，是被告上開
    所辯顯係臨訟卸責之詞無可採，被告犯行堪予認定。
二、核被告辛○○所為，係犯刑法第三百二十條第一項之罪。又被告有事實欄所載論
    罪科刑執行情形，有本院被告全國前案紀錄表可考，其於有期徒刑執行完畢後，
    五年內再犯有期徒刑以上之本罪，為累犯，依法應加重其刑。爰審酌被告行為後
    否認犯行，顯見並無悔意及被告之品行、犯罪之動機、目的、手段、所生之危害
    及犯罪後之態度等一切情狀，量處如主文所示之刑。至被告辛○○自備之鎖匙乙
    支未扣案，為避免執行之困難爰不另為沒收之諭知。
據上論斷，應依刑事訴訟法第二百九十九條第一項前段，刑法第三百二十條第一項、
第四十七條，罰金罰鍰提高標準條例第一條前段，判決如主文。
本案經檢察官吳義聰到庭執行職務。
中      華      民      國    八十九    年      七      月      十      日
                                    臺灣苗栗地方法院刑事庭
                                        法  官  姚  銘  鴻
右正本證明與原本無異。
如不服本判決，應於判決送達後十日內向本院提出上訴狀( 應附繕本 )，上訴於臺灣
高等法院台中分院。
                                        書記官  張  文  玲
中      華      民      國    八十九    年      七      月      十      日
附錄本案論罪科刑法條全文：
刑法第三百二十條第一項
意圖為自己或第三人不法之所有，而竊取他人之動產者，為竊盜罪，處五年以下有期
徒刑、拘役或五百元以下罰金。


司法院資訊處製作；財團法人民間司法改革基金會備份。
